臺灣高雄地方法院民事判決　九十一年度婚字第一二四九號
　　原　　　告　丙○○
　　被　　　告　甲○○
右當事人間請求履行同居事件，本院判決如左：
    主　　文
原告之訴駁回。
訴訟費用由原告負擔。
    事  實
一、原告方面：
（一）聲明：被告應與原告同居。
（二）陳述：被告與原告於民國七十三年十一月五結婚，並生育子女三人，詎被告於
　　　八十八年間離家出走，拒絕履行同居義務，被告離家原因是因為被告母親說我
　　　未給她錢，還有被告離家前我曾打她一巴掌才離家，這是因為被告對我母親不
　　　禮貌，被告離家前，我有住在家裡，只是睡在客廳，原告並無經常毆打被告情
　　　事，故被告拒絕履行同居義務，顯無理由，爰依法訴請被告履行同居義務。
（三）證據：提出戶籍謄本一件。
二、被告方面：
（一）聲明：求為判決如主文所示。
（二）陳述：兩造自婚後開始，原告即經常毆打被告，且原告在外有女人，都住在別
      的女人家，沒有回來睡，被告不堪原告同居之虐待，才在八十八年間帶著兩個
      小孩離家，故不願履行同居義務。
三、證據：聲請傳訊證人陳記潣。
    理    由
一、按夫妻互負同居之義務。但有不能同居之正當理由者，不在此限，民法第一千零
    一條定有明文。又夫妻之住所，由雙方共同協議之；未為協議或協議不成時，得
    聲請法院定之。法院為前項裁定前，以夫妻共同戶籍地推定為其住所，民法第一
    千零一條前段、第一千零二條規定甚詳。本件兩造為夫妻關係，雙方共同戶籍地
    為高雄市○○區○○路七十三巷三十二號，業據原告提出戶籍謄本為證；又雙方
    並未協議且未聲請法院裁定其等之住所，依前開法條之規定，自應推定雙方共同
    戶籍地為其住所。而被告自八十八年離家出走至娘家居住，迄未返家之事實，為
    被告所不否認，然被告辯稱：兩造自婚後開始，原告即經常毆打被告，且原告在
    外有女人，都不回家住，被告不堪原告同居之虐待，故不願履行同居義務等語。
    經查，證人即兩造之女陳紀潣於本院審理時曾到庭證稱：「被告從二年前離家出
    走就帶我與弟弟一起去外面住，離家前原告很少與我們住在一起，他晚上有回來
    但沒有在家睡，原告有時會打我母親」等語，足證被告離家前確有遭原告毆打情
    事，且被告雖無法提出確切證據證明原告有外遇情事，但由上述證人之證詞，以
    及被告訴訟代理人乙○○所述：「我是被告父親，原告在外有女人，所以被告不
    願回去，被告現與我住在一起，我曾親眼看過原告去那個女人那裡」等語，可知
    被告所稱原告外遇情事並非空穴來風。綜上所述，原告在先前既有毆打被告行為
    ，且事實上在被告離家前即有相當時間未與被告履行同居義務，顯見兩造婚姻已
    產生嚴重問題，在彼此能平心靜氣，溝通解決問題之前，強令被告返家履行同居
    義務實無任何意義，故被告拒絕與原告同居，應屬有正當理由，原告訴請被告履
    行同居，難認有理，應予駁回。
二、結論：原告之訴為無理由，依民事訴訟法第七十八條，判決如主文。
中　　　華　　　民　　　國　　九十一　　年　　 十一　　 月　　 十九　　 日
                                    台灣高雄地方法院家事法庭
~B法　　　官　吳宏榮
右為正本，係照原本作成。
如對本判決上訴，須於判決送達後二十日內提出上訴狀並表明上訴理由，如於本判決
宣示後送達前提出上訴者，須於送達後十日內補提上訴理由書（需附繕本）。
中　　　華　　　民　　　國　　九十一　　年　　 十一　　 月　　 十九　　 日
~B法院書記官　林孝聰
